---
title: "Ejercicios"
format: 
  html: 
    embed-resources: True
---

```{r}
source("funciones_distribuciones.R")
```

# Ejercicio 1

En una fábrica se sabe que la probabilidad de que r artículos sean defectuosos es $P[X=k]=\frac{4^ke^{-4}}{k!}$. Determinar la probabilidad de que en 100 días el número de artículos defectuosos esté comprendido entre 400 y 600.

```{r}
# La distribución diaria es Poisson con lambda = 4. 
lambda_total_7 <- 4 * 100

# Nos piden P(400 < X < 600), lo cual equivale a P(X <= 599) - P(X <= 400)
p_599 <- mi_poisson("p", x = 599, lambda = lambda_total_7)
p_400 <- mi_poisson("p", x = 400, lambda = lambda_total_7)

prob_ej7 <- p_599 - p_400
cat("Ejercicio 1 - P(400 < X < 600) =", prob_ej7, "\n")
```

# Ejercicio 2

Una compañía aérea observa que el número de componentes que fallan antes de cumplir 100 horas de funcionamiento es una variable aleatoria de Poisson. Si el número promedio de fallo es ocho. Se pide:

a\) ¿Cuál es la probabilidad de que falle un componente de 25 horas?

b\) ¿Cuál es la probabilidad de que fallen menos de dos componentes en 50 horas?

c)¿Cuál es la probabilidad de que fallen por lo menos tres componentes en 125 horas?

```{r}
# Tasa base dada en el problema
tasa_por_hora <- 8 / 100 

# a) Probabilidad de que falle un componente en 25 horas (X = 1)
lambda_25 <- tasa_por_hora * 25 

prob_a <- mi_poisson("d", x = 1, lambda = lambda_25) 
cat("Inciso a) P(X = 1) en 25 horas =", prob_a, "\n")

#b) Probabilidad de que fallen menos de dos componentes en 50 horas (X < 2 -> P(X <= 1))
lambda_50 <- tasa_por_hora * 50  

prob_b <- mi_poisson("p", x = 1, lambda = lambda_50) 
cat("Inciso b) P(X < 2) en 50 horas =", prob_b, "\n")

# c) Probabilidad de que fallen por lo menos tres componentes en 125 horas (X >= 3 -> 1 - P(X <= 2))
lambda_125 <- tasa_por_hora * 125  

prob_c <- 1 - mi_poisson("p", x = 2, lambda = lambda_125) 
cat("Inciso c) P(X >= 3) en 125 horas =", prob_c, "\n")
```

# Ejercicio 3

Un técnico realiza un test de cien ítems a unos doscientos opositores. Suponiendo que las puntuaciones X obtenidas por los opositores siguen una distribución normal de media de 60 puntos y desviación típica 10 puntos. Se pide obtener:

a\) $Pr[X \geq 70]$

b\) $Pr[X \leq 80]$

c\) $Pr[X \leq 30]$

d\) $Pr[X \geq 46]$

e\) $Pr[39 \leq X \leq 80]$

f\) $Pr[80 \leq X \leq 80¿2.5]$

g\) $Pr[30 \leq X \leq 40]$

h\) $Pr[|X-60| \leq 20]$

i\) $Pr[|X-60| \geq 20]$

j\) Número de opositores que obtuvieron 70 puntos

```{r}
mu_9 <- 60
sd_9 <- 10

# a) P(X >= 70)
a_9 <- 1 - mi_normal("p", 70, mean = mu_9, sd = sd_9)

# b) P(X <= 80)
b_9 <- mi_normal("p", 80, mean = mu_9, sd = sd_9)

# c) P(X <= 30)
c_9 <- mi_normal("p", 30, mean = mu_9, sd = sd_9)

# d) P(X >= 46)
d_9 <- 1 - mi_normal("p", 46, mean = mu_9, sd = sd_9)

# e) P(39 <= X <= 80)
e_9 <- mi_normal("p", 80, mean = mu_9, sd = sd_9) - mi_normal("p", 39, mean = mu_9, sd = sd_9)

# f) P(80 <= X <= 82.5)
f_9 <- mi_normal("p", 82.5, mean = mu_9, sd = sd_9) - mi_normal("p", 80, mean = mu_9, sd = sd_9)

# g) P(30 <= X <= 40)
g_9 <- mi_normal("p", 40, mean = mu_9, sd = sd_9) - mi_normal("p", 30, mean = mu_9, sd = sd_9)

# h) P(|X - 60| <= 20) -> Equivalente a P(40 <= X <= 80)
h_9 <- mi_normal("p", 80, mean = mu_9, sd = sd_9) - mi_normal("p", 40, mean = mu_9, sd = sd_9)

# i) P(|X - 60| >= 20) -> Equivalente a 1 - P(40 <= X <= 80)
i_9 <- 1 - h_9

# j) Número de opositores 
j_9 <- mi_normal("d", 70, mean = mu_9, sd = sd_9) * 200

cat("Ejercicio 3 a) P(X >= 70) =", a_9, "\n")
cat("Ejercicio 3 b) P(X <= 80) =", b_9, "\n")
cat("Ejercicio 3 c) P(X <= 30) =", c_9, "\n")
cat("Ejercicio 3 d) P(X >= 46) =", d_9, "\n")
cat("Ejercicio 3 e) P(39 <= X <= 80) =", e_9, "\n")
cat("Ejercicio 3 f) P(80 <= X <= 82.5) =", f_9, "\n")
cat("Ejercicio 3 g) P(30 <= X <= 40) =", g_9, "\n")
cat("Ejercicio 3 h) P(|X-60| <= 20) =", h_9, "\n")
cat("Ejercicio 3 i) P(|X-60| >= 20) =", i_9, "\n")
cat("Ejercicio 3 j) Opositores aprox con 70 puntos =", j_9, "\n")
```

# Ejercicio 4

Una agencia ofrece un premio entre los distribuciones si venden trescientos veinte o más paquetes de viajes por día. Sabiendo que el número de paquetes de viajes vendidos al día por los distribuciones A y B siguen una ley normal de la forma siguiente:

|              |                       |                      |
|--------------|-----------------------|----------------------|
| Distribuidor | Media                 | Desviación típica    |
| A            | 290 paquetes de viaje | 20 paquetes de viaje |
| B            | 300 paquetes de viaje | 10 paquetes de viaje |

Se pide:

a\) Porcentaje de los días que obtendrá premio el distribuidor A.

b\) Porcentaje de los días que obtendrá premio el distribuidor B.

c\) A qué distribuidor beneficia la decisión de la agencia.

d\) Si se asocian los dos distribuciones. ¿qué porcentaje de días obtendrían premio?

```{r}
meta <- 320

# a) Porcentaje de días que obtiene premio el distribuidor A: P(A >= 320)
p_a_10 <- 1 - mi_normal("p", meta, mean = 290, sd = 20)
porc_a_10 <- p_a_10 * 100

# b) Porcentaje de días que obtiene premio el distribuidor B: P(B >= 320)
p_b_10 <- 1 - mi_normal("p", meta, mean = 300, sd = 10)
porc_b_10 <- p_b_10 * 100

# c) ¿A qué distribuidor beneficia? (Se decide comparando los porcentajes)
beneficia_a <- porc_a_10 > porc_b_10

# d) Si se asocian (Suma A + B): 
media_asoc <- 290 + 300
sd_asoc <- sqrt(20^2 + 10^2)
meta_asoc <- 320 * 2

p_asoc_10 <- 1 - mi_normal("p", meta_asoc, mean = media_asoc, sd = sd_asoc)
porc_asoc_10 <- p_asoc_10 * 100

cat("Ejercicio 4 a) Porcentaje A =", porc_a_10, "%\n")
cat("Ejercicio 4 b) Porcentaje B =", porc_b_10, "%\n")
cat("Ejercicio 4 d) Porcentaje Asociados =", porc_asoc_10, "%\n")
```

# Ejercicio 5

La utilización de la tarjeta VISA en operaciones comerciales, en la población de una gran ciudad, sigue en porcentajes una distribución normal de media 4.5 y desviación típica 0.5. Se pide calcular las siguientes probabilidades:

a\) Que un ciudadano tomado al azar utilice la tarjeta más del 5% en sus operaciones.

b\) Tanto por ciento de la ciudad que utiliza la tarjeta menos del 3.75%.

c\) Porcentaje de operaciones con tarjeta que utiliza el 20% más alto de la población.

d\) Porcentaje de operaciones con tarjeta que utiliza el 10% más bajo de la población.

e\) Porcentaje de operaciones del 80% más próximo a la media.

```{r}
mu_11 <- 4.5
sd_11 <- 0.5

# a) Que un ciudadano utilizado sea mayor al 5% -> P(X > 5)
a_11 <- 1 - mi_normal("p", 5, mean = mu_11, sd = sd_11)

# b) Tanto por ciento de la ciudad que utiliza la tarjeta menos del 3.75% -> P(X < 3.75) * 100
b_11 <- mi_normal("p", 3.75, mean = mu_11, sd = sd_11) * 100

# c) Porcentaje de operaciones que utiliza el 20% más alto (Cuantil 0.80)
c_11 <- mi_normal("q", 0.80, mean = mu_11, sd = sd_11)

# d) Porcentaje de operaciones que utiliza el 10% más bajo (Cuantil 0.10)
d_11 <- mi_normal("q", 0.10, mean = mu_11, sd = sd_11)

# e) Porcentaje de operaciones del 80% más próximo a la media (Entre percentil 10 y 90)
e_inf <- mi_normal("q", 0.10, mean = mu_11, sd = sd_11)
e_sup <- mi_normal("q", 0.90, mean = mu_11, sd = sd_11)

cat("Ejercicio 5 a) P(X > 5) =", a_11, "\n")
cat("Ejercicio 5 b) Porcentaje < 3.75% =", b_11, "%\n")
cat("Ejercicio 5 c) 20% más alto (valor límite) =", c_11, "\n")
cat("Ejercicio 5 d) 10% más bajo (valor límite) =", d_11, "\n")
cat("Ejercicio 5 e) Intervalo central 80% [", e_inf, ",", e_sup, "]\n")
```

# Ejercicio 6

El tiempo de revisión del motor de un avión sigue aproximadamente una distribución exponencial, con media 22 minutos.

a\) Hallar la probabilidad de que el tiempo de la revisión sea menos de 10 minutos.

b\) El costo de la revisión es de 200 euros por cada media hora o fracción. ¿Cuál es la probabilidad de que una revisión cueste 400 euros?

c\) Para efectuar una programación sobre la revisiones del motor, ¿cuánto tiempo se debe asignar a cada revisión para que la probabilidad de que cualquier tiempo de revisión mayor al tiempo asignado sea solo de 0.1?

```{r}
rate_35 <- 1 / 22

# a) Probabilidad de que el tiempo de revisión sea menor de 10 minutos -> P(X < 10)
a_35 <- mi_exponencial("p", 10, rate = rate_35)

# b) Costo de 400 euros por cada media hora o fracción (es decir, si supera 30 y hasta 60 minutos) -> P(30 < X <= 60)
b_35 <- mi_exponencial("p", 60, rate = rate_35) - mi_exponencial("p", 30, rate = rate_35)

# c) Tiempo asignado para que la probabilidad de superar dicho tiempo sea de 0.1 -> P(X > t) = 0.1, o sea P(X <= t) = 0.9
c_35 <- mi_exponencial("q", 0.9, rate = rate_35)

cat("Ejercicio 6 a) P(X < 10) =", a_35, "\n")
cat("Ejercicio 6 b) P(30 < X <= 60) =", b_35, "\n")
cat("Ejercicio 6 c) Tiempo asignado (cuantil 0.9) =", c_35, "minutos\n")
```

# Ejercicio 7

La duración de vida de una pieza de un motor de una distribución exponencial , sabiendo que la probabilidad de que sobrepase las 100 horas de uso es de 0.9. Se pide:

a\) Probabilidad de que sobrepase las 200 horas de uso.

b\) ¿Cuántas horas se mantiene funcionando con probabilidad 0.95?

```{r}
rate_40 <- -log(0.1) / 100

# a) Probabilidad de que sobrepase las 200 horas de uso -> P(X > 200) = 1 - P(X <= 200)
a_40 <- 1 - mi_exponencial("p", 200, rate = rate_40)

# b) ¿Cuántas horas se mantiene funcionando con probabilidad 0.95? -> Cuantil 0.95
b_40 <- mi_exponencial("q", 0.95, rate = rate_40)

cat("Ejercicio 7 a) P(X > 200) =", a_40, "\n")
cat("Ejercicio 7 b) Horas con probabilidad 0.95 =", b_40, "\n")
```

# Ejercicio 8

La cabina de un avión tiene 30 dispositivos electrónicos ($E_1,...,E_{30}$), tan pronto como falla $E_1$, se activa $E_2$ , y así sucesivamente. El tiempo de fallo de cualquier dispositivo electrónico $E_i$ es de tipo exponencial con parámetro $\lambda=0.1$ hora. Hallar la probabilidad de que el tiempo total de funcionamiento de todos los dispositivos supere las 350 horas.

```{r}
shape_41 <- 30
rate_41 <- 0.1

# Hallar la probabilidad de que el tiempo total de funcionamiento supere las 350 horas -> P(Total > 350) = 1 - P(Total <= 350)
prob_41 <- 1 - mi_gama("p", 350, shape = shape_41, rate = rate_41)

cat("Ejercicio 8 - P(Total > 350 horas) =", prob_41, "\n")

```

# Ejercicio 9

De un lote de 10 misiles, se seleccionan 4 al azar y se disparan. Si el lote contiene 3 misiles defectuosos que no pueden dispararse, ¿cuál es la probabilidad de que:

a\) los 4 puedan dispararse

b\) a lo más fallen 2

c\) calcular la media, varianza y la desviación estándar

```{r}

```

# Ejercicio 10

Un lote contiene 100 piezas de un proveedor de tubería local y 200 unidades de un proveedor de tubería del estado vecino. Si se seleccionan cuatro piezas al azar y sin reemplazo. ¿Cuál es la probabilidad de que todas sean del proveedor local?

```{r}

```

# Ejercicio 11

Si 0.05 es la probabilidad de que cierto instrumento de medición sufra una desviación excesiva. ¿Cuál es la probabilidad de que el sexto de los instrumentos probados sea el primero en molestar esa desviación?

```{r}

```

# Ejercicio 12

Dada una variable aleatoria definida para los valores $X=\{2,3\}$ siendo su función de cuantía $P(x)=0.2x$. Obtener la media y el momento ordinario de orden dos, así como la varianza.

```{r}
# Definimos los valores de X y su función de probabilidad (cuantía)
x_12 <- c(2, 3)
p_12 <- 0.2 * x_12

# Media (Esperanza) E[X] = Suma de x * P(x)
media_12 <- sum(x_12 * p_12)

# Momento ordinario de orden dos E[X^2] = Suma de x^2 * P(x)
momento2_12 <- sum((x_12^2) * p_12)

# Varianza Var(X) = E[X^2] - (E[X])^2
var_12 <- momento2_12 - (media_12)^2

cat("Ejercicio 12 - Media E[X] =", media_12, "\n")
cat("Ejercicio 12 - Momento de orden dos E[X^2] =", momento2_12, "\n")
cat("Ejercicio 12 - Varianza =", var_12, "\n")

```

# Ejercicio 13

Dada una variable aleatoria definida en el intervalo $[2,3]$ con función de densidad $f(x) = \frac{4}{65} x^3$, obtener media y varianza.

```{r}
# Definimos la función de densidad
pdf_13 <- function(x) { (4/65) * x^3 }

# Media E[X] mediante integración
media_13 <- integrate(function(x) x * pdf_13(x), lower = 2, upper = 3)$value

# E[X^2] para el cálculo de la varianza
momento2_13 <- integrate(function(x) (x^2) * pdf_13(x), lower = 2, upper = 3)$value

# Varianza Var(X) = E[X^2] - E[X]^2
var_13 <- momento2_13 - media_13^2

cat("Ejercicio 13 - Media E[X] =", media_13, "\n")
cat("Ejercicio 13 - Varianza =", var_13, "\n")

```

# Ejercicio 14

Para la distribución $f(x) = \frac{4}{65} x^3$ definida en el intervalo $[2,3]$, hallar la $E[3x^2 - 2x + 1]$.

```{r}
pdf_14 <- function(x) { (4/65) * x^3 }
funcion_esperada <- function(x) { 3*x^2 - 2*x + 1 }

# Esperanza E[g(X)] integrando g(x)*f(x)
esp_14 <- integrate(function(x) funcion_esperada(x) * pdf_14(x), lower = 2, upper = 3)$value

cat("Ejercicio 14 - E[3x^2 - 2x + 1] =", esp_14, "\n")

```

# Ejercicio 15

Un comercial lleva a cabo las visitas a clientes. Cada cliente que consigue le supone unos ingresos de 150 € y, cada visita que realiza, unos gastos que sufraga él mismo. Por experiencias anteriores se conoce que la probabilidad de que a la segunda visita se consiga la primera venta es 0.25. Si el día de hoy se ha planteado visitar a 10 clientes. ¿Qué gasto medio tendrá por cliente si espera (hoy) unos beneficios de 200 €?

```{r}
# El escenario es un modelo Geométrico donde P(X=2) = 0.25.
# Sabemos que P(X=2) = (1-p)*p = 0.25. Resolviendo: p - p^2 = 0.25 => (p - 0.5)^2 = 0 => p = 0.5
p_venta_15 <- 0.5
visitas_15 <- 10
ingreso_por_venta_15 <- 150
beneficio_objetivo_15 <- 200

# Ventas esperadas en 10 visitas (Esperanza de una Binomial n*p)
ventas_esperadas_15 <- visitas_15 * p_venta_15

# Beneficio = Ingresos Esperados - Gastos Totales
# 200 = (150 * ventas_esperadas) - (gasto_por_visita * 10)
# Despejamos el gasto_por_visita:
gasto_medio_15 <- (ingreso_por_venta_15 * ventas_esperadas_15 - beneficio_objetivo_15) / visitas_15

cat("Ejercicio 15 - Gasto medio por cliente =", gasto_medio_15, "euros\n")

```

# Ejercicio 16

De las siguientes afirmaciones que se llevan a cabo en los siguientes apartados, establecer cuáles son necesariamente ciertas (tautológicas), cuáles necesariamente falsas (contradictorias) o cuáles son simplemente posibles (contingentes). Justificando la respuesta.

a)  si $x$ es v.a. continua y, $x \in [0,8]$ con $f(x)=x/32$ entonces $\sigma_x^2=34$

b)  si $x$ es v.a. continua y, $x \in [0,8]$ con $f(x)=x/32$ entonces $E[2x^2 - 34]=30$

```{r}
pdf_16 <- function(x) { x / 32 }

# a) Comprobación de la varianza
media_16 <- integrate(function(x) x * pdf_16(x), lower = 0, upper = 8)$value
momento2_16 <- integrate(function(x) (x^2) * pdf_16(x), lower = 0, upper = 8)$value
var_16 <- momento2_16 - media_16^2
es_cierta_a <- round(var_16, 2) == 34

# b) Comprobación de la esperanza
esp_b_16 <- integrate(function(x) (2*x^2 - 34) * pdf_16(x), lower = 0, upper = 8)$value
es_cierta_b <- esp_b_16 == 30

cat("Ejercicio 16 a) es", ifelse(es_cierta_a, "Cierta", "Falsa"), "porque la varianza real es", var_16, "\n")
cat("Ejercicio 16 b) es", ifelse(es_cierta_b, "Cierta", "Falsa"), "porque el valor calculado es", esp_b_16, "\n")

```

# Ejercicio 17

Una máquina fabricó placas de titanio para el Guggenheim a un coste de 1000 euros cada una. Las fabricaba con una holgura al alza entre 0 y 8 cm. Siendo la holgura una variable aleatoria. La holgura de la pieza (siempre a mayor) no podía sobrepasar los 6 cm, las placas con mayor holgura no se podía utilizar y por tanto vender, pero si tenían un valor residual de 500 euros. Las placas útiles se vendían a 1500 cada una. Si para revestir la obra de Gerhy se fabricaron 20000 placas, calcular el beneficio esperado de la empresa que fabricó el revestimiento, conociendo que la holgura tenía una función de densidad $f(x)=x/32$.

```{r}
pdf_17 <- function(x) { x / 32 }

# Probabilidad de placa útil (holgura <= 6) y no útil (holgura > 6)
prob_util_17 <- integrate(pdf_17, lower = 0, upper = 6)$value
prob_inutil_17 <- 1 - prob_util_17

# Parámetros económicos
coste_17 <- 1000
venta_util_17 <- 1500
venta_residual_17 <- 500
total_placas_17 <- 20000

# Beneficio unitario
beneficio_util_17 <- venta_util_17 - coste_17
beneficio_inutil_17 <- venta_residual_17 - coste_17

# Beneficio esperado por cada placa y beneficio total
esp_beneficio_uni_17 <- (beneficio_util_17 * prob_util_17) + (beneficio_inutil_17 * prob_inutil_17)
beneficio_total_17 <- esp_beneficio_uni_17 * total_placas_17

cat("Ejercicio 17 - Beneficio esperado de la empresa =", beneficio_total_17, "euros\n")

```

# Ejercicio 18

El número de errores contables que se cometen semanalmente en una empresa es por término medio de tres y función de cuantía es $P(x) = \frac{e^{-3} 3^x}{x!}$ para $x=0,1,2,3...$. Si no se cometen errores en una semana el coste es cero, si se cometen menos de tres dicho coste semanal es de 100 euros y si se cometen más dicho coste pasa a ser de 200 euros sea cual fuere su número. Calcular el coste que cabe esperar que tendrá dicha empresa por este concepto en un mes de cuatro semanas.

```{r}
# Usamos tu función mi_poisson ya que la distribución descrita es Poisson con lambda = 3
lambda_18 <- 3

# Probabilidades de los distintos escenarios
# P(X = 0)
p_cero_18 <- mi_poisson("d", x = 0, lambda = lambda_18)

# P(0 < X < 3) es decir, 1 o 2 errores. Calculamos P(X <= 2) y restamos P(X = 0)
p_menor_tres_18 <- mi_poisson("p", x = 2, lambda = lambda_18) - p_cero_18

# P(X >= 3)
p_mayor_igual_tres_18 <- 1 - mi_poisson("p", x = 2, lambda = lambda_18)

# Coste semanal esperado
coste_semanal_18 <- (0 * p_cero_18) + (100 * p_menor_tres_18) + (200 * p_mayor_igual_tres_18)

# Coste mensual (4 semanas)
coste_mensual_18 <- 4 * coste_semanal_18

cat("Ejercicio 18 - Coste esperado mensual =", coste_mensual_18, "euros\n")

```

# Ejercicio 19

A una empresa le ofrecen 85000 u.m diarias por un contrato que le obliga a prestar servicios de limpieza a seis salas de espectáculos. Si una vez acabada la función una sala presenta condiciones que podíamos llamar normales el coste de limpieza para la empresa será de 10600 u.m., en el caso de que esté más sucia de lo normal el coste es de 15200. Si por experiencias anteriores conocemos que una sala está excesivamente sucia en el 10% de las veces. Calcular el beneficio esperado que obtendrá la empresa de limpieza si acepta el contrato.

```{r}
# El número de salas sucias sigue una Binomial(n=6, p=0.10)
n_salas_19 <- 6
p_sucia_19 <- 0.10
ingreso_19 <- 85000
costo_normal_19 <- 10600
costo_sucia_19 <- 15200

# Número esperado de salas sucias y normales
salas_sucias_esp_19 <- n_salas_19 * p_sucia_19
salas_normales_esp_19 <- n_salas_19 - salas_sucias_esp_19

# Costo total esperado
costo_total_esp_19 <- (salas_normales_esp_19 * costo_normal_19) + (salas_sucias_esp_19 * costo_sucia_19)

# Beneficio esperado = Ingreso - Costo esperado
beneficio_esp_19 <- ingreso_19 - costo_total_esp_19

cat("Ejercicio 19 - Beneficio esperado diario =", beneficio_esp_19, "u.m.\n")

```

# Ejercicio 20

Nuestra empresa produce miles de metros de tela al año. Tenemos un coste fijo para dicha producción de 10000 euros. El coste de producción es de 10 euros el metro. Si esperamos obtener unos beneficios de 3000 euros. ¿A qué precio el metro tendremos que vender nuestra tela? (la producción es una v.a. cuya función de densidad es $f(x)=4x^3$ para $x \in [0,1]$ en miles) (se vende toda la producción).

```{r}
pdf_20 <- function(x) { 4 * x^3 }
coste_fijo_20 <- 10000
# El coste es de 10 euros por metro. Dado que X está en miles, el coste por X es 10 * 1000 = 10000
coste_variable_mil_20 <- 10 * 1000 
beneficio_obj_20 <- 3000

# Esperanza de producción X (en miles de metros)
esp_x_20 <- integrate(function(x) x * pdf_20(x), lower = 0, upper = 1)$value

# E[Beneficio] = (Precio * 1000 * E[X]) - (Coste_fijo + Coste_variable * 1000 * E[X]) = 3000
# Despejamos el Precio por metro:
precio_metro_20 <- (beneficio_obj_20 + coste_fijo_20 + (coste_variable_mil_20 * esp_x_20)) / (1000 * esp_x_20)

cat("Ejercicio 20 - Precio por metro de venta =", precio_metro_20, "euros\n")

```

# Ejercicio 21

Una máquina fabrica piezas de acero de una cierta longitud y que nunca supera los 10 metros. Si la pieza es menor o igual a 4 metros ésta no se puede vender y si supera esta medida se corta el excedente de los cuatro metros y se utiliza el mismo para fundir. Si el coste de producción es de 100 pesetas y una pieza se vende a 600 la unidad. Obtener el beneficio esperado sabiendo que la longitud (L) de la pieza fabricada es en función de X en metros $P(L \le x) = (1 - e^{-0.25x})$ siendo $x \in [0,10]$.

```{r}
# Evaluamos la CDF directamente para encontrar la probabilidad de que se pueda vender (L > 4)
# P(L > 4) = 1 - P(L <= 4)
prob_mayor_cuatro_21 <- 1 - (1 - exp(-0.25 * 4))

coste_produccion_21 <- 100
precio_venta_21 <- 600

# El ingreso es 600 si L > 4, y 0 si L <= 4. El coste siempre es 100.
ingreso_esperado_21 <- precio_venta_21 * prob_mayor_cuatro_21
beneficio_esperado_21 <- ingreso_esperado_21 - coste_produccion_21

cat("Ejercicio 21 - Beneficio esperado por pieza =", beneficio_esperado_21, "pesetas\n")

```
